臺灣高等法院臺中分院刑事裁定　
111年度聲字第178號
聲  請  人  臺灣高等檢察署臺中檢察分署檢察官     
受  刑  人  陳子帆


上列聲請人因受刑人數罪併罰有二裁判以上，聲請定其應執行之
刑（聲請案號：111年度執聲字第40號），本院裁定如下：
    主  文
陳子帆因犯如附表所示各罪所處之刑，應執行有期徒刑肆年。
    理  由
一、聲請意旨略以：受刑人陳子帆因詐欺等數罪，先後經判決確
    定如附表，數罪中雖有刑法第50條第1項但書所列情形，惟
    受刑人已請求檢察官聲請定應執行刑，有臺灣臺中地方檢察
    署民國110年12月22日是否請求定應執行刑調查表足稽，應
    依刑法第50條第2項、第53條、第51條第5款規定，定其應執
    行之刑，爰依刑事訴訟法第477條第1項聲請裁定。
二、按數罪併罰，有二裁判以上者，依刑法第51條之規定，定其
    應執行之刑。數罪併罰，分別宣告其罪之刑，如宣告多數有
    期徒刑者，於各刑中之最長期以上，各刑合併之刑期以下，
    定其刑期。但不 得逾30年。刑法第53條、第51條第5款分別
    定有明文。又刑法第50條規定：「(第1項)裁判確定前犯數
    罪者，併合處罰之。但有下列情形之一者，不在此限：一、
    得易科罰金之罪與不得易科罰金之罪。二、得易科罰金之罪
    與不得易服社會勞動之罪。三、得易服社會勞動之罪與不得
    易科罰金之罪。四、得易服社會勞動之罪與不得易服社會勞
    動之罪。(第2項)前項但書情形，受刑人請求檢察官聲請定
    應執行刑者，依第51條規定定之。」
三、查本件受刑人因犯如附表所示數罪，經臺灣臺中地方法院及
    本院先後判處如附表所示之刑確定，有各該案件判決書及臺
    灣高等法院被告前案紀錄表附卷可稽。而受刑人所犯附表編
    號1部分，為得易科罰金且得易服社會勞動之罪，編號2至9
    部分，為不得易科罰金且不得易服社會勞動之罪；本件自屬
    刑法第50條第1項但書規定之情形。茲據受刑人於110年12月
    22日請求檢察官就附表所示數罪聲請合併定應執行刑，有「
    臺灣臺中地方檢察署刑法第50條第1項但書案件是否請求定
    應執行刑調查表」在卷為憑，合於刑法第50條第2項規定，
    本院審核結果，認檢察官聲請為有理由，應予准許，並衡酌
    受刑人所犯各罪之犯罪類型、行為態樣、手段、動機、侵害
    法益種類及責任非難重複程度，以及本院函知受刑人得於文
    到5日內就本件定應執行刑陳述意見，受刑人於111年1月18
    日收受本院函文後，迄今仍未表示意見(見卷附本院函稿、
    送達證書、訴狀查詢表)等情狀，經整體評價後，定其應執
    行刑如主文所示。
四、據上論斷，應依刑事訴訟法第477條第1項，刑法第50條第2
    項、第51條第5款、第53條，裁定如主文。
中　　華　　民　　國　　111 　年　　2 　　月　　8 　　日
                  刑事第八庭  審判長法  官  林清鈞
                                    法  官  簡婉倫
                                    法  官  黃小琴
以上正本證明與原本無異。
如不服本裁定，應於收受送達後5日內向本院提出抗告書狀(須附
繕本)。因疫情而遲誤不變期間，得向法院聲請回復原狀。

                                    書記官  李宜珊
　　　　　　　　　　　　　　　　　　
中　　華　　民　　國　　111 　年　　2 　　月　　8 　　日
附表：     編號  1 2 3 罪名  非駕駛業務 過失傷害 詐欺 詐欺 宣告刑  有期徒刑2月 有期徒刑1年5月 （2次） 有期徒刑1年2月 （6次） 犯罪日期  106/01/21   ①106/03/23   ②106/03/27至     106/03/28 ①106/03/28 ②106/04/01 ③106/03/23 ④106/04/03 ⑤106/04/14 ⑥106/04/18 偵查機關 年度案號  臺中地檢106年度偵字第17119號 臺中地檢106年度偵字第11281等號 臺中地檢106年度偵字第11281等號 最後事實審 法　　院 臺灣臺中地方法院 臺灣高等法院 臺中分院 臺灣高等法院 臺中分院  案　　號 106年度交簡字 第524號 108年度上訴字 第2249等號 108年度上訴字 第2249等號  判決日期 106/12/07 109/01/14 109/01/14 確定 判決 法院 臺灣臺中地方法院 臺灣高等法院 臺中分院 臺灣高等法院 臺中分院  案號 106年度交簡字 第524號 108年度上訴字 第2249等號 108年度上訴字 第2249等號  判　　決 確定日期 107/01/11 109/02/24 109/02/24 是否為得易科 罰金之案件  得易科罰金 得易服社會勞動 不得易科罰金 不得易服社會勞動 不得易科罰金 不得易服社會勞動 備註  臺中地檢107年度 執字第1922號 臺中地檢109年度 執字第4299號 臺中地檢109年度 執字第4299號   編號1至6曾定應執行有期徒刑2年5月   
附表：     編號  4 5 6 罪名  詐欺 詐欺 詐欺 宣告刑  有期徒刑1年3月 （4次） 有期徒刑1年1月 （5次） 有期徒刑1年4月 （4次） 犯罪日期    ①106/03/28   ②106/04/05至     106/04/06   ③106/04/05至     106/04/06   ④106/04/06至     106/04/07 106/04/06（5次） ①106/04/06 ②106/04/14 ③106/04/17 ④106/04/07 偵查機關 年度案號  臺中地檢106年度偵字第11281等號 臺中地檢106年度偵字第11281等號 臺中地檢106年度偵字第11281等號 最後事實審 法　　院 臺灣高等法院 臺中分院 臺灣高等法院 臺中分院 臺灣高等法院 臺中分院  案　　號 108年度上訴字 第2249等號 108年度上訴字 第2249等號 108年度上訴字 第2249等號  判決日期 109/01/14 109/01/14 109/01/14 確定 判決 法院 臺灣高等法院 臺中分院 臺灣高等法院 臺中分院 臺灣高等法院 臺中分院  案號 108年度上訴字 第2249等號 108年度上訴字 第2249等號 108年度上訴字 第2249等號  判　　決 確定日期 109/02/24 109/02/24 109/02/24 是否為得易科 罰金之案件  不得易科罰金 不得易服社會勞動 不得易科罰金 不得易服社會勞動 不得易科罰金 不得易服社會勞動 備註  臺中地檢109年度 執字第4299號 臺中地檢109年度 執字第4299號 臺中地檢109年度 執字第4299號   編號1至6曾定應執行有期徒刑2年5月   
附表：     編號  7 8 9 罪名  詐欺 詐欺 詐欺 宣告刑  有期徒刑1年3月 （3次） 有期徒刑1年2月 有期徒刑1年4月 犯罪日期  ①106/03/26 ②106/03/26 ③106/04/12 106/04/07 106/04/11 偵查機關 年度案號  臺中地檢107年度偵字第21184號 臺中地檢107年度偵字第21184號 臺中地檢107年度偵字第21184號 最後事實審 法　　院 臺灣高等法院 臺中分院 臺灣高等法院 臺中分院 臺灣高等法院 臺中分院  案　　號 110年度上訴字 第473號 110年度上訴字 第473號 110年度上訴字 第473號  判決日期 110/05/26 110/05/26 110/05/26 確定 判決 法院 最高法院 最高法院 最高法院  案號 110年度台上字 第6015號 110年度台上字 第6015號 110年度台上字 第6015號  判　　決 確定日期 110/11/11 110/11/11 110/11/11 是否為得易科 罰金之案件  不得易科罰金 不得易服社會勞動 不得易科罰金 不得易服社會勞動 不得易科罰金 不得易服社會勞動 備註  臺中地檢110年度 執字第13834號 臺中地檢110年度 執字第13834號 臺中地檢110年度 執字第13834號   編號7至9曾定應執行有期徒刑2年4月